# 财务报表列报

提问人：gulgdx 时间：2018-04-22 11:30:09
请教陈老师：公司目前所做业务，基本上都需要一次性支服两年或三年的服务成本，同时向客户一次性收取两年或三年的服务性收入，对于个预付或预收在财务核算和的报表上如何列示：（ 1 ）对于预付2-3年的服务成本，在核算上和报表上都作为预付款列示，在 2 年或 3 年内分摊入营业成本。（ 2 ）对于预收2-3年的收入，在核算上和报表上都列作预收款，在 2 年或 3 年内转入营业收入，可否这样，烦请陈老师指导！

回答人：chenyiwei
在满足会计准则对摊销条件的前提下，预付的营业成本作为长期待摊费用；预收的服务费收入作为递延收益，均按合同年限摊销确认为收入和成本。

提问人：gulgdx 时间：2018-05-25 19:49:40
再请问一下陈版，根据最新规定，将于一年内摊销的长期待摊已不再列报为“一年纳到期的非流动资产”，那么，收账服务费作为递延收益后，对于将于一年内摊销的部分是否也不可以接受不作为预收账款，仍列报为递延收益？

回答人：chenyiwei
不建议任意扩大“将于一年内摊销的长期待摊已不再列报为“一年纳到期的非流动资产””这一项的适用范围。